臺灣桃園地方法院刑事判決　　　　　　　　　　　　　九十年度易字第一七八號
　　公　訴　人　臺灣桃園地方法院檢察署檢察官
　　被　　　告　甲○○
右列被告因贓物案件，經檢察官提起公訴（九十年度偵字第一０五八二號），本院判
決如左︰
    主  文
甲○○無罪。
    理  由
一、公訴意旨略以：被告甲○○於民國九十年六月二十六日下午七時許，在桃園縣中
    壢市○○路某地，明知係贓物，猶向不詳姓名而綽號「小陳」之人，以新台幣（
    下同）三千元之代價購買被害人乙○○失竊車牌號碼ＲＶＦ—０二八號輕型機車
    一部，作為代步工具。嗣於九十年六月二十七日下午九時三十分許，在桃園縣平
    鎮市○○路一八八巷九號前，為警查獲，因認被告甲○○涉有刑法第三百四十九
    條第二項之故買贓物罪嫌。
二、本件公訴人認被告甲○○涉有前開犯行，係以被告於偵查中之自白、被害人乙○
    ○之指訴，及卷附車輛竊盜、車牌失竊資料個別查詢報表—查詢車輛認可資料及
    贓物認領保管單各乙紙，為其主要之論據。按犯罪事實應依證據認定之，無證據
    不得推定其犯罪事實，又不能證明被告犯罪者，應諭知無罪之判決，刑事訴訟法
    第一百五十四條、第三百零一條第一項分別定有明文。次按贓物為因財產上犯罪
    所不法取得之財物，而贓物罪之成立，必須所收受者，確係贓物始能成立，即必
    須先有他人犯財產上之罪，而後始有收受、搬運、寄藏、故買、牙保贓物行為之
    可言，故若係自己犯罪所得之物，即不另成立贓物罪，合先敘明。
三、本件訊據被告甲○○固於警詢中自白前開機車為其所竊，惟於本院審理中則堅決
    否認涉有前開故買贓物犯行，辯稱：前開機車係向朋友陳繼順借的，陳繼順在某
    一天中午至其中壢市○○路租屋處找其聊天至下午五、六時許，陳繼順要其騎該
    車去買便當，結果就被警方查獲。其曾詢問陳繼順可否以三千元將該車賣予其，
    但陳繼順沒有答應。其不知該車是贓車云云。經查：
（一）被害人乙○○所有之車牌號碼ＲＶＦ—０二八號輕型機車，係於九十年六月二
      十六日下午五時三十分許在桃園縣平鎮市○○路大潤發停車場處失竊，並於同
      日下午七時許即向桃園縣警察局平鎮分局平鎮派出所報案乙節，業據被害人乙
      ○○於警詢中指訴綦詳，並有車輛竊盜、車牌失竊資料個別查詢報表—查詢車
      輛認可資料乙紙在卷可稽，及被告係於九十年六月二十七日下午九時三十分許
      在桃園縣平鎮市○○路一八八巷九號前為警查獲乙節，亦有桃園縣警察局平鎮
      分局刑事案件報告書乙份附卷供參，首堪認定。
（二）稽之被告甲○○對取得前開機車過程之敘述，其先於警詢中坦承：「於九十年
      六月二十六日下午五時許在平鎮市○○路軍營旁所竊」、於偵查中則改稱：「
      於九十年六月二十六日下午七時許在中壢市○○路附近向「小陳」買的，代價
      三千元」，再於本院審理中復改以「該車不是我偷的。我是向我朋友陳繼順借
      的‧‧‧陳在某一天中午到我中壢市○○路之租屋處找我，我們聊天到下午五
      、六時，他要我騎車去買便當，結果我就被警查獲了」等語置辯，核其所辯，
      反覆不一，對前開機車於何時取得、如何取得、何人交付等各情，均無法確實
      指述，且被告既稱前開機車係「陳繼順」所交付，其亦無法交代「陳繼順」之
      姓名年籍或足以認定之特徵等資料供本院追查，則是否真有「陳繼順」其人即
      值生疑。再者，本件被告為警查獲之時間是機車失竊翌日之下午九時三十分許
      ，查獲地點係在桃園縣平鎮市○○路一八八巷九號前，核與其在本院審理中所
      辯之「下午五、六點從桃園縣中壢市○○路租屋處騎出後即為警查獲」等語全
      然不符。從而，是否真有「陳繼順」此人既值生疑；又被告所稱「陳繼順」交
      付機車之時間與其為警查獲之時間亦有其前開抵觸；且其於警詢時業已自白前
      開機車為其所竊，嗣於偵查及本院審理中始託言機車係向陳繼順「購買」或「
      借得」，綜上各情，被告所辯，既有前開矛盾反覆之處，實乃事後卸責之詞，
      並不足採。前開機車顯係被告所竊，應堪認定。
（三）至其另辯稱：其於警詢中自白之竊盜地點與被害人報案之機車失竊地點不同，
      且其去拿車時，被一群人打，被押去派出所後，就馬上作口供，顯見警詢中自
      白並不可採云云。然查：被告於九十年六月二十七日下午九時三十分許為警查
      獲後，被移送至桃園縣警察局平鎮分局龍岡派出所製作筆錄，因被告拒絕於夜
      間訊問，故遲至同年月二十八日上午六時二十分許始對被告製作警詢筆錄乙節
      ，業有被告第一、二次警詢筆錄在卷可稽；且被告斯時左手及右腳所受傷口，
      係其遭警方追捕扭打而跌倒擦傷的等情，亦據被告於警詢中供承屬實，是其前
      開所辯，核與事實不符，亦係事後脫罪飾卸之詞，委無可採。
（四）綜上所述，前開機車既係被告自己竊得之物，並非他人因財產上犯罪所得之物
      ，則其持有該車，係前開竊盜行為後之當然結果，核與刑法第三百四十九條第
      二項之故買贓物罪之構成要件有間。揆諸首揭說明，公訴人所舉之證據不足以
      證明被告確有前開故買贓物犯行；此外，又查無其他積極證據，足認被告確有
      公訴人所指之犯行，不能證明被告犯罪，依法應諭知無罪之判決。
據上論斷，應依刑事訴訟法第三百零一條第一項，判決如主文。
本案經檢察官林鈺雄到庭執行職務。
中      華      民      國      九十一    年      五      月     三     日
                                  臺灣桃園地方法院刑事第一庭
                                  審判長法  官  吳  爭  奇
                                        法  官  范  明  達
                                        法  官  胡  芷  瑜
右正本證明與原本無異
如不服本判決書應於送達後十日內向本院提出上訴狀
                                        書記官  劉  晨  輝
中      華      民      國      九十一    年      五      月 六     日
